【裁判字號】    99,上易,32
【裁判日期】    990304
【裁判案由】    性騷擾防治法
【裁判全文】
臺灣高等法院花蓮分院刑事判決          99年度上易字第32號
上  訴  人
即  被  告  乙○○
上列上訴人即被告因違反性騷擾防治法案件，不服臺灣花蓮地方
法院中華民國99年1月7日98年度易字第324號第一審判決（起訴
案號：臺灣花蓮地方法院檢察署98年度偵字第3979號），提起上
訴，本院判決如下：
    主  文
上訴駁回。
    理  由
一、按刑事訴訟法第350條、第361條、第362條、第367條規定，
    不服地方法院之第一審判決而上訴者，須提出上訴書狀，並
    應敘述具體理由，此為上訴必備之程式；如所提之書狀未敘
    述上訴理由，或僅曾以言詞陳述上訴理由者，均應於上訴期
    間屆滿後20日內補提理由書於第一審法院。第一審法院經形
    式審查，認逾期未補提上訴理由者，應定期間先命補正；逾
    期未補正者，為上訴不合法律上之程式，應以裁定駁回。倘
    已提出上訴理由，但所提非屬具體理由者，則由第二審法院
    以上訴不合法律上之程式，判決駁回。而所謂具體理由，必
    係依據卷內既有訴訟資料或提出新事證，指摘或表明第一審
    判決有何採證、認事、用法或量刑等足以影響判決本旨之不
    當或違法，而構成應予撤銷之具體事由，始克當之（例如：
    依憑證據法則具體指出所採證據何以不具證據能力，或依憑
    卷證資料，明確指出所為證據證明力之判斷如何違背經驗、
    論理法則）；倘僅泛言原判決認定事實錯誤、違背法令、採
    證違法、判決不公、量刑失之過重或輕縱，而未依上揭意旨
    指出具體事由，或形式上雖已指出具體事由，然該事由縱使
    屬實，亦不足以認為原判決有何不當或違法者（例如：對不
    具有調查必要性之證據，法院未依聲請調查亦未說明理由，
    或援用證據不當，但除去該證據仍應為同一事實之認定），
    皆難謂係具體理由，而應認其上訴為不合法律上之程式（最
    高法院97年台上字第892號判決、97年台上字第3267號判決
    意旨及法院辦理刑事訴訟案件應行注意事項第162點參照）
    。
二、上訴意旨略以：
  (一)上訴人即被告乙○○所經營之音樂班平時即無點名簿，而上
    課簽到簿可說明事件之時間點。檢察官及原審法官不察，未
    傳被告要求傳喚之證人，僅聽信被害人一面之詞即認定其有
    罪。
  (二)上訴人對A女、牛ＯＯ二人之前所提之告訴，實為證明自己
    之清白，並無纏訟加害之意。惟事後檢討，對渠等提告並不
    妥當，願向渠等致歉。
  (三)上訴人為受洗之基督徒，並非作奸犯科、為性騷擾之人。
  (四)上訴人為單親、低收入戶，一人扶養全家，且身有重傷，非
    常珍惜現在的生活，但不願承受不白之冤。
  (五)懇請傳訊證人許ＯＯ、黃Ｏ嘉、江ＯＯ、黃Ｏ宗等人到庭進
    行詰問，以查明事實真相。
    依法提起上訴，請求本院撤銷原判決，並更為適法之判決。
三、經查上訴人以檢察官及原審法官未傳其要求傳喚之證人，僅
    聽信被害人一面之詞即認定其有罪，不能甘服云云；惟經本
    院核閱全卷，上訴人請求傳訊上開證人所欲證明之事實，無
    非關於被害人即代號甲ＯＯ少年（Ａ女，85年7月生，真實
    姓名年籍詳卷）及證人牛ＯＯ在上訴人經營之音樂教室上課
    時素行如何，有無騷擾上訴人和其他男同學之舉，與本案犯
    行是否成立之爭點並無關聯，尚無傳喚之必要；而原判決亦
    已詳細說明本案事實業據證人牛ＯＯ、陳ＯＯ於原審審理時
    證述綦詳，且上訴人所欲傳訊證人許ＯＯ、黃Ｏ嘉、江ＯＯ
    、黃Ｏ宗等人待證之事實，亦與本案無關聯性，故無傳訊之
    必要（見原判決第4、5頁），並無忽視上訴人訴訟防禦權之
    問題，經核原判決認事用法及量刑均無違誤，應予維持。上
    訴人猶執陳詞辯稱無辜，指摘原審判決對其不公云云，揆諸
    前開最高法院判決見解及法院辦理刑事訴訟案件應行注意事
    項第162點規定，要難認為其上訴書狀已提出具體之上訴理
    由。從而上訴人之上訴顯不合法律上之程式，爰依刑事訴訟
    法第367條前段之規定，駁回其上訴，並不經言詞辯論為之
    。
據上論斷，應依刑事訴訟法第367條前段、第372條，判決如主文
。
中    華    民    國    99    年    3    月    4    日
                      刑事庭    審判長法  官 謝志揚
                                      法  官 林慶煙
                                      法  官 張健河
以上正本證明與原本無異。
本件不得上訴。
中    華    民    國    99    年    3     月    4     日
                                      書記官 徐文彬

司法院資訊處製作；財團法人民間司法改革基金會備份。
